# 求助，经营租赁中，出租人承担承租人费用，承租人的会计处理

提问人：cwzinchina 时间：2015-03-03 22:22:22
甲乙公司均为一般工业企业，甲公司于 2011 年 1 月 1 日采用经营租赁方式从乙公司租入机器设备一台用于A产品生产，设备价值为 200万元，预计使用年限为 10 年。租赁合同规定：租期为 3 年，第一年至第三年的租金分别为 36 万元、 34 万元、 28 万元，于每年年初进行支付；如果甲公司A产品年销售收入超过 100 万元，需将收入的1%支付给乙公司作为收益分享。另外，乙公司承担了甲公司的费用2 万元，甲公司支付设备运输费 5 万元，甲公司 2011 年销售收入为 150 万元。假设A产品于生产当年全部实现对外销售。
这个题中，乙公司承担甲公司的费用 2 万元，甲公司会计分录怎么做啊，还确认这 2 万元的费用吗？

回答人：chenyiwei
应认为属于经营租赁中的激励措施，作为对甲公司的租金总额的调整（减少 2 万元），按调整后的租金费用总额（不含或有租金）在租赁期内按直线法摊销，确认为各期的A产品生产成本的组成部分。

提问人：cwzinchina 时间：2015-03-09 21:34:10
那甲公司这 2 万元怎么处理？ 是借：制造费用 贷：应付账款么？书上认为确认费用，但我不知道贷方对应科目是什么?

回答人：chenyiwei
甲公司该笔费用的发生和支付正常处理；收到乙公司补偿时借：现金，贷：递延收益 2 万元，该递延收益在租赁期内按直线法摊销，冲减各期租金费用。